---
title: "Hallo Amaury"
author: "Bas Machielsen"
date: "3/14/2020"
output: html_document
---

```{r setup, include=FALSE}
knitr::opts_chunk$set(echo = TRUE)
```

## Hallo Amaury

Hier gaan we werken aan de coronavirus database om te voorspellen. Eens even kijken waar we wat data vandaan kunnen plukken! 


## Packages

On va charger les packages!!!! 

```{r include = FALSE, message = FALSE, warning = FALSE}
library(readxl)
library(rvest)
library(tidyverse)
library(fuzzyjoin)
library(magrittr)
library(lubridate)
library(glogis)
library(gridExtra)


x <- c("ggmap", "rgdal", "rgeos", "maptools", "tmap")
lapply(x, library, character.only = TRUE)
```

Hier eerst drie datasets van <https://github.com/CSSEGISandData/COVID-19>. 

```{r}
Confirmed <- read.csv("https://raw.githubusercontent.com/CSSEGISandData/COVID-19/master/csse_covid_19_data/csse_covid_19_time_series/time_series_19-covid-Confirmed.csv", colClasses = )

Deaths <- read.csv("https://raw.githubusercontent.com/CSSEGISandData/COVID-19/master/csse_covid_19_data/csse_covid_19_time_series/time_series_19-covid-Deaths.csv")

Recovered <- read.csv("https://raw.githubusercontent.com/CSSEGISandData/COVID-19/master/csse_covid_19_data/csse_covid_19_time_series/time_series_19-covid-Recovered.csv")
```

Nettoyons les données!

```{r cars}
Corona <- list(Confirmed, Deaths, Recovered)

a <- ncol(Confirmed)
#On va le pivoter
Corona <- lapply(Corona, pivot_longer, 5:a)

#Change the date strings to real dates
Analysis <- lapply(Corona, mutate, name = str_replace(name, "X", ""))
Analysis <- lapply(Analysis, mutate, name = mdy(name))

```


```{r}
Alltogether <- merge(Analysis[[1]], Analysis[[2]], 
              by = c('Province.State', 
                     'Country.Region', 
                     'Long', 
                     'Lat', 
                     'name'))

Alltogether <- merge(Alltogether, Analysis[[3]], 
              by = c('Province.State', 
                     'Country.Region', 
                     'Long', 
                     'Lat', 
                     'name'))


names(Alltogether)[6:8] <- c("Confirmed", "Deaths", "Recovered")

PerCountry <- Alltogether %>%
  group_by(Country.Region, name) %>%
  summarise(Confirmed = sum(Confirmed), 
            Deaths = sum(Deaths), 
            Recovered = sum(Recovered)) 


PerCountry <- PerCountry %>%
  ungroup(Country.Region) %>%
  mutate(Country.Region = as.character(Country.Region))

PerCountry$Country.Region[PerCountry$Country.Region == "US"] <- "United States"

firstday <- PerCountry %>%
  group_by(Country.Region) %>%
  filter(Confirmed > 0) %>%
  mutate(firstday = min(name)) %>%
  select(Country.Region, firstday) %>%
  distinct()

PerCountry <- merge(PerCountry, firstday)

PerCountry <- PerCountry %>%
  mutate(sincefirstday = name - firstday)

#1 Log-Model

gf <- PerCountry %>%
filter(sincefirstday >0,
       Country.Region == "Italy") %>%
  select(Deaths, sincefirstday) %>%
  arrange(sincefirstday) %>%
  mutate(sincefirstday = as.numeric(sincefirstday))

gf %>%
  mutate()

glm_simple <-glm(data = gf, Deaths ~ sincefirstday, family = poisson(link = "log"))

#2 Andere-modellen
# Toepassing SSasymy op CH
CHConfirmed <- subset(PerCountry, Country.Region == "China", select = c("name", "Confirmed"))
BEConfirmed <- subset(PerCountry, Country.Region == "Belgium", select = c("name", "Confirmed"))
NLConfirmed <- subset(PerCountry, Country.Region == "Netherlands", select = c("name", "Confirmed"))

## Data variabele omzetten naar integer (werk niet met data)
DaysPassed <- seq(1:59)
CH <- cbind(CHConfirmed, DaysPassed)
CH <- select(CH,2:3)     
BE <- cbind(BEConfirmed, DaysPassed)
BE <- select(BE,2:3) 
NL <- cbind(NLConfirmed, DaysPassed)
NL <- select(NL,2:3) 

## Model toepassen en plotten 
ggplot(data=CH, aes(x=DaysPassed, y=Confirmed)) +
geom_point() +
geom_smooth(color="Blue", se=T) +
geom_smooth(method="nls", formula=y~SSasymp(x, Asym, R0, lrc), color="red", se=F, fullrange=T) +
scale_x_continuous(limits=c(0,100)) + ggtitle("China")

ggplot(data=BE, aes(x=DaysPassed, y=Confirmed)) +
geom_point() +
geom_smooth(color="Blue", se=T) +
geom_smooth(method="nls", formula=y~SSasymp(x, Asym, R0, lrc), color="red", se=F, fullrange=T) +
scale_x_continuous(limits=c(0,100)) + ggtitle("Belgium")

ggplot(data=NL, aes(x=DaysPassed, y=Confirmed)) +
geom_point() +
geom_smooth(color="Blue", se=T) +
geom_smooth(method="nls", formula=y~SSasymp(x, Asym, R0, lrc), color="red", se=F, fullrange=T) +
scale_x_continuous(limits=c(0,100)) + ggtitle("Netherlands")


# Toepassing TBATS op BE: 30 en 60 dagen

BEConfirmed <- subset(PerCountry, Country.Region == "Belgium", select = c("name", "Confirmed"))

BEL30T <- BEConfirmed %>%
select(2) %>%
ts() %>%
tbats() %>%
forecast(h = 30)

BEL60T <- BEConfirmed %>%
select(2) %>%
ts() %>%
tbats() %>%
forecast(h = 60)


# Toepassing TBATS op NL: 30 en 60 dagen

NLConfirmed <- subset(PerCountry, Country.Region == "Netherlands", select = c("name", "Confirmed"))

NL30 <- NLConfirmed %>%
select(2) %>%
ts() %>%
tbats() %>%
forecast(h = 30)

NL60 <- NLConfirmed %>%
select(2) %>%
ts() %>%
tbats() %>%
forecast(h = 60)
