---
title: "Hallo Amaury"
author: "Bas Machielsen"
date: "3/14/2020"
output: html_document
---

```{r setup, include=FALSE}
knitr::opts_chunk$set(echo = TRUE)
```

## Hallo Amaury

Hier gaan we werken aan de coronavirus database om te voorspellen. Eens even kijken waar we wat data vandaan kunnen plukken! 


## Packages

On va charger les packages!!!! 

```{r include = FALSE, message = FALSE, warning = FALSE}
library(readxl)
library(rvest)
library(tidyverse)
library(fuzzyjoin)
library(magrittr)
library(lubridate)


x <- c("ggmap", "rgdal", "rgeos", "maptools", "tmap")
lapply(x, library, character.only = TRUE)
```

Hier eerst drie datasets van <https://github.com/CSSEGISandData/COVID-19>. 

```{r}
Confirmed <- read.csv("https://raw.githubusercontent.com/CSSEGISandData/COVID-19/master/csse_covid_19_data/csse_covid_19_time_series/time_series_19-covid-Confirmed.csv", colClasses = )

Deaths <- read.csv("https://raw.githubusercontent.com/CSSEGISandData/COVID-19/master/csse_covid_19_data/csse_covid_19_time_series/time_series_19-covid-Deaths.csv")

Recovered <- read.csv("https://raw.githubusercontent.com/CSSEGISandData/COVID-19/master/csse_covid_19_data/csse_covid_19_time_series/time_series_19-covid-Recovered.csv")
```

Nettoyons les données!

```{r cars}
Corona <- list(Confirmed, Deaths, Recovered)

a <- ncol(Confirmed)
#On va le pivoter
Corona <- lapply(Corona, pivot_longer, 5:a)

#Change the date strings to real dates
Analysis <- lapply(Corona, mutate, name = str_replace(name, "X", ""))
Analysis <- lapply(Analysis, mutate, name = mdy(name))

```


```{r}
Alltogether <- merge(Analysis[[1]], Analysis[[2]], 
              by = c('Province.State', 
                     'Country.Region', 
                     'Long', 
                     'Lat', 
                     'name'))

Alltogether <- merge(Alltogether, Analysis[[3]], 
              by = c('Province.State', 
                     'Country.Region', 
                     'Long', 
                     'Lat', 
                     'name'))


names(Alltogether)[6:8] <- c("Confirmed", "Deaths", "Recovered")

PerCountry <- Alltogether %>%
  group_by(Country.Region, name) %>%
  summarise(Confirmed = sum(Confirmed), 
            Deaths = sum(Deaths), 
            Recovered = sum(Recovered))
```

Laten we eerst een map maken van de hele wereld op een specifieke datum, bijv. `r Sys.Date() -1`. 

```{r}
date <- Sys.Date() -2

TheWorld <- readOGR(layer = "Countries_WGS84", dsn = "Data")

a <- PerCountry %>%
  filter(name == date)

TheWorld@data <- left_join(TheWorld@data, a, by = c("CNTRY_NAME" = "Country.Region"))
  
#stringdist_join(TheWorld@data, PerCountry, 
     #           by = c(CNTRY_NAME = "Country.Region"), 
     #           mode = "left",
     #           method = "osa",
     #           max_dist = 1)

qtm(TheWorld, fill = "Confirmed", 
                             fill.breaks = c(0,10,100,1000,10000,20000, Inf))

```

Laten we nu een functie maken die de hele wereld op een specifieke datum kan extracten:
Faisons-nous une function qui peut extraire le monde entier à une date spécifique: 

```{r}
TheWorldAt <- function(date){
  date <- mdy(date) 
  TheWorld <- readOGR(layer = "Countries_WGS84", dsn = "Data")
  a <- PerCountry %>%
    filter(name == date)
  TheWorld@data <- left_join(TheWorld@data, a, by = c("CNTRY_NAME" = "Country.Region"))
  qtm(TheWorld, 
     fill = "Confirmed", 
     fill.breaks = c(0,10,100,1000,10000,20000, Inf)
 )
}

``` 

Cela prend le format MMDDYYYY:

```{r}
TheWorldAt("01-28-2020")

TheWorldAt("02-28-2020")
```


Permettons-nous maintenant de créer des variables qui prennent en considération la taille de la population: 

```{r}
url <- "https://en.wikipedia.org/wiki/List_of_countries_by_population_(United_Nations)"
  
read_html(url) %>%
  html_nodes("#main") %>%
  html_table(fill = TRUE) %>%
  extract2(1) %>%
  mutate(`Country or area` = str_replace_all(`Country or area`,"[\\s]?\\[(.+)\\]", "")) %>%
  mutate(`Population(1 July 2019)` = as.numeric(str_replace_all(`Population(1 July 2019)`, ",","")))



```


