---
title: "Hallo Amaury"
author: "Bas Machielsen"
date: "3/14/2020"
output: html_document
---

```{r setup, include=FALSE}
knitr::opts_chunk$set(echo = TRUE)
```

## Hallo Amaury

Hier gaan we werken aan de coronavirus database om te voorspellen. Eens even kijken waar we wat data vandaan kunnen plukken! 


## Packages

On va charger les packages!!!! 

```{r include = FALSE, message = FALSE, wSSarning = FALSE}
library(readxl)
library(rvest)
library(tidyverse)
library(fuzzyjoin)
library(magrittr)
library(lubridate)
library(forecast)
library(minpack.lm)


x <- c("ggmap", "rgdal", "rgeos", "maptools", "tmap")
lapply(x, library, character.only = TRUE)
```

Hier eerst drie datasets van <https://github.com/CSSEGISandData/COVID-19>. 

```{r}
Confirmed <- read.csv("https://raw.githubusercontent.com/CSSEGISandData/COVID-19/master/csse_covid_19_data/csse_covid_19_time_series/time_series_19-covid-Confirmed.csv", colClasses = )

Deaths <- read.csv("https://raw.githubusercontent.com/CSSEGISandData/COVID-19/master/csse_covid_19_data/csse_covid_19_time_series/time_series_19-covid-Deaths.csv")

Recovered <- read.csv("https://raw.githubusercontent.com/CSSEGISandData/COVID-19/master/csse_covid_19_data/csse_covid_19_time_series/time_series_19-covid-Recovered.csv")
```

Nettoyons les données!

```{r cars}
Corona <- list(Confirmed, Deaths, Recovered)

a <- ncol(Confirmed)
#On va le pivoter
Corona <- lapply(Corona, pivot_longer, 5:a)

#Change the date strings to real dates
Analysis <- lapply(Corona, mutate, name = str_replace(name, "X", ""))
Analysis <- lapply(Analysis, mutate, name = mdy(name))

```


```{r}
Alltogether <- merge(Analysis[[1]], Analysis[[2]], 
              by = c('Province.State', 
                     'Country.Region', 
                     'Long', 
                     'Lat', 
                     'name'))

Alltogether <- merge(Alltogether, Analysis[[3]], 
              by = c('Province.State', 
                     'Country.Region', 
                     'Long', 
                     'Lat', 
                     'name'))


names(Alltogether)[6:8] <- c("Confirmed", "Deaths", "Recovered")

PerCountry <- Alltogether %>%
  group_by(Country.Region, name) %>%
  summarise(Confirmed = sum(Confirmed), 
            Deaths = sum(Deaths), 
            Recovered = sum(Recovered))

# Toepassing SSasymy op CH
CHConfirmed <- subset(PerCountry, Country.Region == "China", select = c("name", "Confirmed"))

## Data variabele omzetten naar integer (werk niet met data)
DaysPassed <- seq(1:53)
CH <- cbind(CHConfirmed, DaysPassed)
CH <- select(CH,2:3)              

## Model toepassen en plotten 
###1 Methode 1
fm <- nls(Confirmed ~ SSasymp(DaysPassed, Asym, R0, lrc), data = CH)
fx <- function(x, Asym, R0, lrc)Asym+(R0-Asym)*exp(-exp(lrc)*x)
p <- coef(fm)
with(CH, plot(DaysPassed, Confirmed))
curve(fx(x, Asym=p["Asym"], R0=p["R0"], lrc=p["lrc"]), add=T, col="red")

###2 Methode 2
ggplot(data=CH, aes(x=DaysPassed, y=Confirmed)) +
geom_point() +
geom_smooth(color="Blue", se=T) +
geom_smooth(method="nls", formula=y~SSasymp(x, Asym, R0, lrc), color="red", se=F, fullrange=T) +
scale_x_continuous(limits=c(0,100))


# Toepassing TBATS op BE

BEConfirmed <- subset(PerCountry, Country.Region == "Belgium", select = c("name", "Confirmed"))

BEL30T <- BEConfirmed %>%
select(2) %>%
ts() %>%
tbats() %>%
forecast(h = 30)

BEL60T <- BEConfirmed %>%
select(2) %>%
ts() %>%
tbats() %>%
forecast(h = 60)


# Toepassing HOLT op BE (werkt niet)

BEConfirmed <- subset(PerCountry, Country.Region == "Belgium", select = c("name", "Confirmed"))

BEL30H <- BEConfirmed %>%
select(2) %>%
ts() %>%
holt() %>%
forecast(h = 30)

BEL60H <- BEConfirmed %>%
select(2) %>%
ts() %>%
holt() %>%
forecast(h = 60)


# Toepassing TBATS op NL

NLConfirmed <- subset(PerCountry, Country.Region == "Netherlands", select = c("name", "Confirmed"))

NL30 <- NLConfirmed %>%
select(2) %>%
ts() %>%
tbats() %>%
forecast(h = 30)

NL60 <- NLConfirmed %>%
select(2) %>%
ts() %>%
tbats() %>%
forecast(h = 60)

# Toepassing HOLT op NL (werk niet)

NLConfirmed <- subset(PerCountry, Country.Region == "Netherlands", select = c("name", "Confirmed"))

NL30 <- NLConfirmed %>%
select(2) %>%
ts() %>%
holt() %>%
forecast(h = 30)

NL60 <- NLConfirmed %>%
select(2) %>%
ts() %>%
holt() %>%
forecast(h = 60)

# Alles even plotten

par(mfrow=c(2,2))
plot(BEL30) 
plot(BEL60) 
plot(NL30) 
plot(NL60) 



```

Laten we eerst een map maken van de hele wereld op een specifieke datum, bijv. `r Sys.Date() -1`. 

```{r}
date <- Sys.Date() -2

TheWorld <- readOGR(layer = "Countries_WGS84", dsn = "Data")

a <- PerCountry %>%
  filter(name == date)

TheWorld@data <- left_join(TheWorld@data, a, by = c("CNTRY_NAME" = "Country.Region"))
  
#stringdist_join(TheWorld@data, PerCountry, 
     #           by = c(CNTRY_NAME = "Country.Region"), 
     #           mode = "left",
     #           method = "osa",
     #           max_dist = 1)

qtm(TheWorld, fill = "Confirmed", 
                             fill.breaks = c(0,10,100,1000,10000,20000, Inf))

```

Laten we nu een functie maken die de hele wereld op een specifieke datum kan extracten:
Faisons-nous une function qui peut extraire le monde entier à une date spécifique: 

```{r}
TheWorldAt <- function(date){
  date <- mdy(date) 
  TheWorld <- readOGR(layer = "Countries_WGS84", dsn = "Data")
  a <- PerCountry %>%
    filter(name == date)
  TheWorld@data <- left_join(TheWorld@data, a, by = c("CNTRY_NAME" = "Country.Region"))
  qtm(TheWorld, 
     fill = "Confirmed", 
     fill.breaks = c(0,10,100,1000,10000,20000, Inf)
 )
}

``` 

Cela prend le format MMDDYYYY:

```{r}
TheWorldAt("01-28-2020")

TheWorldAt("02-28-2020")
```


Permettons-nous maintenant de créer des variables qui prennent en considération la taille de la population: 

```{r}
url <- "https://en.wikipedia.org/wiki/List_of_countries_by_population_(United_Nations)"
  
read_html(url) %>%
  html_nodes("#main") %>%
  html_table(fill = TRUE) %>%
  extract2(1) %>%
  mutate(`Country or area` = str_replace_all(`Country or area`,"[\\s]?\\[(.+)\\]", "")) %>%
  mutate(`Population(1 July 2019)` = as.numeric(str_replace_all(`Population(1 July 2019)`, ",","")))



```


