---
title: "Hallo Amaury"
author: "Bas Machielsen"
date: "3/14/2020"
output: html_document
---

```{r setup, include=FALSE}
knitr::opts_chunk$set(echo = TRUE)
```

## Hallo Amaury

Hier gaan we werken aan de coronavirus database om te voorspellen. Eens even kijken waar we wat data vandaan kunnen plukken! 


## Packages

On va charger les packages!!!! 

```{r include = FALSE, message = FALSE, warning = FALSE}
library(readxl)
library(rvest)
library(tidyverse)
library(fuzzyjoin)
library(magrittr)
library(lubridate)
library(glogis)
library(gridExtra)


x <- c("ggmap", "rgdal", "rgeos", "maptools", "tmap")
lapply(x, library, character.only = TRUE)
```

Hier eerst drie datasets van <https://github.com/CSSEGISandData/COVID-19>. 

```{r}
Confirmed <- read.csv("https://raw.githubusercontent.com/CSSEGISandData/COVID-19/master/csse_covid_19_data/csse_covid_19_time_series/time_series_19-covid-Confirmed.csv", colClasses = )

Deaths <- read.csv("https://raw.githubusercontent.com/CSSEGISandData/COVID-19/master/csse_covid_19_data/csse_covid_19_time_series/time_series_19-covid-Deaths.csv")

Recovered <- read.csv("https://raw.githubusercontent.com/CSSEGISandData/COVID-19/master/csse_covid_19_data/csse_covid_19_time_series/time_series_19-covid-Recovered.csv")
```

Nettoyons les données!

```{r cars}
Corona <- list(Confirmed, Deaths, Recovered)

a <- ncol(Confirmed)
#On va le pivoter
Corona <- lapply(Corona, pivot_longer, 5:a)

#Change the date strings to real dates
Analysis <- lapply(Corona, mutate, name = str_replace(name, "X", ""))
Analysis <- lapply(Analysis, mutate, name = mdy(name))

```


```{r}
Alltogether <- merge(Analysis[[1]], Analysis[[2]], 
              by = c('Province.State', 
                     'Country.Region', 
                     'Long', 
                     'Lat', 
                     'name'))

Alltogether <- merge(Alltogether, Analysis[[3]], 
              by = c('Province.State', 
                     'Country.Region', 
                     'Long', 
                     'Lat', 
                     'name'))


names(Alltogether)[6:8] <- c("Confirmed", "Deaths", "Recovered")

PerCountry <- Alltogether %>%
  group_by(Country.Region, name) %>%
  summarise(Confirmed = sum(Confirmed), 
            Deaths = sum(Deaths), 
            Recovered = sum(Recovered)) 


PerCountry <- PerCountry %>%
  ungroup(Country.Region) %>%
  mutate(Country.Region = as.character(Country.Region))

PerCountry$Country.Region[PerCountry$Country.Region == "US"] <- "United States"

firstday <- PerCountry %>%
  group_by(Country.Region) %>%
  filter(Confirmed > 0) %>%
  mutate(firstday = min(name)) %>%
  select(Country.Region, firstday) %>%
  distinct()

PerCountry <- merge(PerCountry, firstday)

PerCountry <- PerCountry %>%
  mutate(sincefirstday = name - firstday)

day100 <- PerCountry %>%
  group_by(Country.Region) %>%
  filter(Confirmed > 99) %>%
  mutate(daymore100 = min(name)) %>%
  select(Country.Region, daymore100) %>%
  distinct()

PerCountry <- left_join(PerCountry, day100)

PerCountry <- PerCountry %>%
  mutate(sincehunday = name - daymore100)
```

Les premières analyses!


```{r}

landen <- c("Italy", "Belgium" , "France", "Spain", "Germany", "United Kingdom", "Netherlands")
PerCountry %>%
  filter(Country.Region %in% landen, sincehunday > 0) %>%
  ggplot(aes(x = sincehunday, 
             y = Confirmed, 
             color = Country.Region)) + geom_line() + scale_y_continuous(trans = 'log10')

p2 <- PerCountry %>%
  filter(sincefirstday > 1, 
         Country.Region == "Italy" | Country.Region == "Belgium") %>%
  ggplot(aes(x = sincefirstday, 
             y = Deaths, 
             color = Country.Region)) + geom_line()

p3 <-  PerCountry %>%
  filter(sincefirstday > 1, 
         Country.Region == "Belgium" | Country.Region == "Netherlands") %>%
  ggplot(aes(x = sincefirstday, 
             y = Deaths, 
             color = Country.Region)) + geom_line()


glm_simple <-glm(data = gf, Deaths ~ sincefirstday, family = poisson(link = "log"))

```

Laten we eerst een map maken van de hele wereld op een specifieke datum, bijv. `r Sys.Date() -1`. 

```{r}
date <- Sys.Date() -1

TheWorld <- readOGR(layer = "Countries_WGS84", dsn = "Data")

a <- PerCountry %>%
  filter(name == date)

TheWorld@data <- left_join(TheWorld@data, a, by = c("CNTRY_NAME" = "Country.Region"))
  
qtm(TheWorld, fill = "Confirmed", 
                             fill.breaks = c(0,1, 10,100,1000,10000,20000, Inf))

```

Laten we nu een functie maken die de hele wereld op een specifieke datum kan extracten:
Faisons-nous une function qui peut extraire le monde entier à une date spécifique: 

Arguments: 

- Date (no default), format MM-DD-YYYY

- Fill: Confirmed (default), Deaths, Recovered

- fill.breaks: default `c(0, 1, 10,100,1000,10000,20000,Inf)`

```{r}
TheWorldAt <- function(date, fill = "Confirmed", fill.breaks = c(0, 1, 10,100,1000,10000, 20000, Inf)){
  date <- ifelse(class(date) != "Date", mdy(date), date)
  TheWorld <- readOGR(layer = "Countries_WGS84", dsn = "Data")
  a <- PerCountry %>%
    filter(name == date)
  TheWorld@data <- left_join(TheWorld@data, a, by = c("CNTRY_NAME" = "Country.Region"))
  qtm(TheWorld, 
     fill = fill, 
     fill.breaks = fill.breaks
 )
}

``` 

Cela prend le format MMDDYYYY:

```{r}
TheWorldAt("01-28-2020", fill.breaks = c(0,50,100,Inf))

TheWorldAt("02-28-2020")

TheWorldAt("Feb 14 2020", "Recovered")
```

Maintenant, je veux créer une fonction qui développe une series de graphiques à partir d'une certaine date jusqu'à une autre. J'appelle la function `TheWorldFromTo`. 

```{r}
TheWorldFromTo <- function(start, end, ...) {
  start = mdy(start)
  end = mdy(end)
  dates <- start + seq(from = 0, to = end - start)
  lapply(dates, TheWorldAt, ...)
}

test <- TheWorldFromTo("02-28-2020","03-05-2020")

test[[1]]

test[[3]]
```


Hier een .gif :

```{r}
TheWorld <- readOGR(layer = "Countries_WGS84", dsn = "Data")

PerCountry <- PerCountry %>%
  filter(name == "2020-02-27" | name == "2020-02-28") %>%
  mutate(name = as.character(name))

TheWorld$CNTRY_NAME

TheWorld <- sp::merge(TheWorld,PerCountry, 
                      by.x = "CNTRY_NAME",
                      by.y = "Country.Region", 
                      duplicateGeoms = TRUE)

tm_shape(TheWorld) + tm_fill("Confirmed", 
                             palette = "viridis",
                             breaks = c(0,1,10,100,1000,10000,20000,Inf),
                            showNA = FALSE) + 
  tm_borders(col = "white", lwd = 0.2) +
  tm_facets(along = "name", drop.units = TRUE)

tmap_animation(m1, filename="World_corona.gif", width=1200, delay=100)

```

Voici une fonction qui cree des .gifs:

```{r}


```



Permettons-nous maintenant de créer des variables qui prennent en considération la taille de la population: 

```{r}
url <- "https://en.wikipedia.org/wiki/List_of_countries_by_population_(United_Nations)"
  
read_html(url) %>%
  html_nodes("#main") %>%
  html_table(fill = TRUE) %>%
  extract2(1) %>%
  mutate(`Country or area` = str_replace_all(`Country or area`,"[\\s]?\\[(.+)\\]", "")) %>%
  mutate(`Population(1 July 2019)` = as.numeric(str_replace_all(`Population(1 July 2019)`, ",","")))



```


