---
title: "Comparaison entre les Pays-Bas, la France, la Belgique, l'Allemagne"
author: "Bas Machielsen"
date: "3/17/2020"
output:
  html_document:
    toc: true
    toc_depth: 2
    toc_float:
      collapsed: false
      smooth_scroll: false
    css: style.css
---

```{r include = FALSE, message = FALSE, warning = FALSE}
library(readxl)
library(rvest)
library(tidyverse)
library(fuzzyjoin)
library(stringr)
library(magrittr)
library(leaflet)
library(lubridate)
library(glogis)
library(gridExtra)
library(kableExtra)


x <- c("ggmap", "rgdal", "rgeos", "maptools", "tmap")
lapply(x, library, character.only = TRUE)

#Ici, il faut choisir la data à laquelle on va construire la carte. 
datum <- Sys.Date() -1
```

# Introduction
Dans ce blog, je tente de faire le point de la situation autour du Coronavirus (CoViD-19), qui met sous pression plusieurs pays d’Europe, y compris la France, la Belgique et les Pays-Bas. Puisqu’il y a des bases de données qui nous permettent d’analyser l’ampleur du virus au plus précis niveau, je voudrais faire une comparaison qui se concentre sur des régions, au lieu des pays entiers. Vu qu’il y a déjà une poignée d’analyses détaillant la situation entre pays, le manque d’une analyse entre-régions devient de plus en plus clair.

# La source des données

On va utiliser plusieurs sources qui nous sont disponibles. 

- Pour la France: <https://www.data.gouv.fr/fr/datasets/cas-confirmes-dinfection-au-covid-19-par-region/>

```{r}
#Importer les données françaises via cet URL:
France <- read.csv("https://www.data.gouv.fr/fr/datasets/r/fa9b8fc8-35d5-4e24-90eb-9abe586b0fa5",header = TRUE, check.names = F)
France <- France %>%
  pivot_longer(2:ncol(France), 
               names_to = "departement", 
               values_to = "montant") %>%
  mutate(Date = ymd(Date))

write.csv(France, "../Data/France.csv")

```

- Pour la Belgique: On utilise ces données provenantes de Wikipedia: <https://en.wikipedia.org/wiki/2020_coronavirus_pandemic_in_Belgium> faute d'une source plus fiable. Traiter les données de la Belgique est assez facile:

```{r}
Belgium <- read_html("https://en.wikipedia.org/wiki/2020_coronavirus_pandemic_in_Belgium") %>%
  html_nodes(".wikitable") %>%
  html_table(fill = TRUE) %>%
  data.frame() %>%
  select(1,3,5,7)

a <- as.numeric(nrow(Belgium))
Belgium <- Belgium[-c(1,(a),(a-1)),] %>%
  mutate(Date = ymd(Date))

colnames(Belgium) <- c("Date", "BE2", "BE1", "BE3")

Belgium <- Belgium %>%
  pivot_longer(2:4, names_to = "NUTS_CODE", values_to = "montant")

write.csv(Belgium, "../Data/Belgique.csv")
```

## Pays-Bas
- Pour les Pays-Bas, je vais entamer une autre approche: je vais utiliser `rvest` en scrapant les données du site web, et puis je vais ajouter la date ci-mentionnée. Puis, j'ajoute la date dans une colonne séparée, et je sauvegarde le fichier .csv. 

### Ecrire les nouveaux fichiers

```{r message = FALSE, warning = FALSE}
#Importer les données néerlandaises va un peu plus difficilement: on va garder la date dans une colonne séparée:

Netherlands <- read_html("https://www.rivm.nl/coronavirus-kaart-van-nederland") %>%
  html_nodes("#csvData") %>%
  html_text() %>%
  read_lines() %>%
  str_split(";") %>%
  unlist() 

Netherlands <- Netherlands[-1] %>%
  matrix(ncol = 5, byrow = TRUE)

Netherlands <- Netherlands[-(1:2),] %>%
  as.data.frame()

date <- read_html("https://www.rivm.nl/coronavirus-kaart-van-nederland") %>%
  html_nodes('.with-background > p:nth-child(2)') %>%
  html_text() %>%
  str_extract("[0-9]{2}\\s[a-z]{1,}\\s[0-9]{4}")

colnames(Netherlands) <- c("numero", "municipalite", "montant", "habitants", "montantparhabitant")

Netherlands <- data.frame(Netherlands, Date = date) %>%
  filter(municipalite != "")

write.csv(Netherlands, file = paste("../Data/","netherlands_",date,".csv", sep = ""))
```

### Imported les nouveaux fichiers et y ajouter des vieux

- Après, je vais importer tous les fichiers qui ont rapport aux Pays-Bas, et je les fuse tous ensemble:

### Premièrement, ceux après le 17. mars

```{r}
files <- list.files("../Data")
files <- files[grepl("netherlands(.+)", files)]

key <- NULL
Netherlands <- NULL
for (i in files) {
  key <- read.csv(paste("../Data/",i, sep = "")) %>%
  select(-1)
  Netherlands <- rbind(Netherlands, key)
}
```

### Deuxièmement, ceux avant le 17. mars

```{r}
Before <- read_excel("../Data/corona_04032020tm16032020.xlsx", sheet = 2)

Before <- Before[!is.na(Before$Gemnr),] %>%
  pivot_longer(3:ncol(Before), names_to = "Date", values_to = "montant") %>%
  mutate(Date = dmy(str_replace(Date, "Aantal", "")))

colnames(Before) <- c("numero", "municipalite", "Date", "montant")

```


Les voilà.  Maintenant on va convertir ces informations en NUTS-niveau 1, c'est à dire le niveau nécessaire pour notre analyse géographique. 

```{r}
#Municipalites par province
municipalites <- read_html("https://www.metatopos.eu/Gemtab.php") %>%
  html_nodes("section.dikkerand:nth-child(3) > article:nth-child(1) > table:nth-child(2)") %>%
  html_table(fill = TRUE, header = TRUE) %>%
  data.frame()

#municipalites par nl1 nl2 nl3 nl4

NL1 <- read_html("https://www.regioatlas.nl/indelingen/indelingen_indeling/t/nuts_1_regio_s_landsdelen") %>%
  html_nodes("#noord_nederland > div:nth-child(3) > ul:nth-child(2)") %>%
  html_text(trim = TRUE) %>%
  read_lines() %>%
  str_replace_all("\t[\\s]{0,}","")

NL2 <- read_html("https://www.regioatlas.nl/indelingen/indelingen_indeling/t/nuts_1_regio_s_landsdelen") %>%
  html_nodes("#oost_nederland > div:nth-child(3) > ul:nth-child(2)") %>%
  html_text(trim = TRUE) %>%
  read_lines() %>%
  str_replace_all("\t[\\s]{0,}","")
  
NL3 <- read_html("https://www.regioatlas.nl/indelingen/indelingen_indeling/t/nuts_1_regio_s_landsdelen") %>%
  html_nodes("#west_nederland > div:nth-child(3) > ul:nth-child(2)") %>%
  html_text(trim = TRUE) %>%
  read_lines() %>%
  str_replace_all("\t[\\s]{0,}","")

NL4 <- read_html("https://www.regioatlas.nl/indelingen/indelingen_indeling/t/nuts_1_regio_s_landsdelen") %>%
  html_nodes("#zuid_nederland > div:nth-child(3) > ul:nth-child(2)") %>%
  html_text(trim = TRUE) %>%
  read_lines() %>%
  str_replace_all("\t[\\s]{0,}","")

NUTSlvl1 <- 
rbind(
  data.frame(municipalite = NL1, NUTS = "NL1"),
  data.frame(municipalite = NL2, NUTS = "NL2"),
  data.frame(municipalite = NL3, NUTS = "NL3"),
  data.frame(municipalite = NL4, NUTS = "NL4")
  )


Netherlands <- merge(Netherlands, NUTSlvl1)

Netherlands <- Netherlands %>%
  group_by(NUTS, Date) %>%
  summarise(montant = sum(montant)) %>%
  mutate(Date = dmy(Date))

```

Faisons pareil pour les données d'avant le 17 mars 2020:

```{r}
Before <- Before %>%
  merge(NUTSlvl1) %>%
  mutate(montant = as.numeric(montant)) %>%
  group_by(NUTS, Date) %>%
  summarise(montant = sum(montant))

Netherlands <- rbind(Netherlands, Before)

```

## Belgique
La Belgique est déjà au niveau NUTS_1: on va juste filtrer une date:

```{r}
Belgium <- Belgium %>%
  mutate(montant = as.numeric(montant)) %>%
  group_by(NUTS_CODE, Date) %>%
  summarise(montant = sum(montant))

```

On va convertir la France aussi en NUTS-niveau-1:

```{r}
conversion <- data.frame(
  departement = unique(France$departement), 
  NUTS_CODE = c("FRK", "FRC", "FRH", "FRB", "FRM",
                "FRF", "FRE", "FR1", "FRD", "FRI",
                "FRJ", "FRG", "FRL", "FRY", "FRY", 
                "FRY", "FRY", "FRY", "FRY", "FRY"))
write.csv(conversion, "../Data/conversion.csv")


#Grand Est est Alsace-Champagne-Ardenne-Lorraine est FRF
#Hauts-de-France est Nord-pas-de-Calais-Picardy est FRE
#Occitanie est LANGUEDOC-ROUSSILLON-MIDI-PYRÉNÉES est FRJ

France <- France %>%
  merge(conversion) %>%
  group_by(NUTS_CODE, Date) %>%
  summarise(montant = sum(montant))

``` 


## L'Italie

Je vais faire pareil pour l'Italie, le pays le plus fortement frappé par le virus jusqu'à maintenant.

```{r}
#urls
dates <- seq(from = ymd("2020-02-24"), to = today() -1, by = 1)
dates <- format(dates,"%Y%m%d")

#reading in the data
urls <- NULL
storage <- NULL
final <- NULL
for (i in dates) {
urls[i] <- paste("https://raw.githubusercontent.com/pcm-dpc/COVID-19/master/dati-regioni/dpc-covid19-ita-regioni-", 
                 i,
                 ".csv", sep = "")
storage <- read.csv(urls[i])
final <- rbind(final, storage)
}

final <- final %>%
  mutate(data = ymd(str_extract(data, "(.+)\\s")))
  

#Correspondence table with NUTS-1 Regions

conversione_italia <- data.frame(NUTS_CODE = c(rep("ITC", 4), 
                         rep("ITH",4), 
                         rep("ITI", 4),
                         rep("ITF", 6), 
                         rep("ITG", 2)), 
           denominazione_regione = c("Piemonte", 
                                     "Valle d'Aosta",
                                     "Liguria",
                                     "Lombardia",
                                     "P.A. Trento",
                                     "Veneto",
                                     "Friuli Venezia Giulia",
                                     "Emilia Romagna",
                                     "Toscana",
                                     "Umbria",
                                     "Marche",
                                     "Lazio",
                                     "Abruzzo",
                                     "Molise",
                                     "Campania",
                                     "Puglia",
                                     "Basilicata",
                                     "Calabria",
                                     "Sicilia",
                                     "Sardegna"
                                    )
)

write.csv(conversione_italia, "../Data/conversione_italia.csv")

# Merge with nuts code
final <- merge(final, conversione_italia)

#Aggregate on nuts-level

Italy <- final %>%
  group_by(data, NUTS_CODE) %>%
  summarise(montant = sum(totale_casi))

colnames(Italy) <- c("Date", "NUTS_CODE", "montant")

```


## Danemark, République Tchèque, Suisse, Irlande

Et maintenant quelques pays qui n'ont q'une région: le Danemark:

```{r}

jeveux <- c("Denmark", "Czechia", "Switzerland", "Ireland")
conversiontable <- data.frame(NUTS_CODE = c("CZ0", "DK0", "CH0", "IE0"), Country.Region = c("Czechia","Denmark","Switzerland", "Ireland"))

pays <- read.csv("https://raw.githubusercontent.com/CSSEGISandData/COVID-19/master/csse_covid_19_data/csse_covid_19_time_series/time_series_19-covid-Confirmed.csv") %>%
  select(-1)

finalpays <- pays %>%
  pivot_longer(4:ncol(pays), names_to = "Date", values_to = "montant") %>%
  mutate(Date = mdy(str_replace(Date, "X", ""))) %>%
  filter(Country.Region %in% jeveux) %>%
  select(-2,-3) %>%
  merge(conversiontable) %>%
  group_by(Country.Region, Date, NUTS_CODE) %>%
  summarise(montant = sum(montant)) %>%
  ungroup() %>%
  select(NUTS_CODE, Date, montant)

```

Ainsi on a converti tout ce qu'il faut pour conduire une analyse géographique. 


# Selection de la date

Au commencement de ce fichier Markdown, on a paramétrisé une date specifique (`r datum`), que nous allons maintenant utiliser pour concentrer les dataframes sur une (et seulement une date) pour générer une image statique. 

```{r}
write.csv(Netherlands, "../Data/Shiny_nl.csv")
write.csv(Belgium, "../Data/Shiny_be.csv")
write.csv(France, "../Data/Shiny_fr.csv")
write.csv(Italy, "../Data/Shiny_it.csv")
write.csv(finalpays, "../Data/Shiny_ap.csv")

countries <- list(Netherlands, Belgium, France, Italy, finalpays) %>%
  lapply(filter, Date == datum)

Netherlands <- countries[[1]]
Belgium <- countries[[2]]
France <- countries[[3]]
Italy <- countries[[4]]
Autrespays <- countries[[5]]
```

Plus tard, il va y avoir un outil qui va vous permettre de spécifier une séquence de dates et de générer une visualisation du développement du virus au cours de cette période. 

# Les analyses géographiques 

Maintenant, nous conduisons des analyses géographiques à partir des cartes de l'agence de statistique Eurostat:

```{r}
#La fusion de France et des Pays-Bas

Europe <- readOGR(layer = "NUTS_RG_03M_2016_3035_LEVL_1", 
                    dsn = "../Data")

Europe <- sp::merge(Europe, Netherlands, by.x = "NUTS_ID", by.y = "NUTS")

Europe <- sp::merge(Europe, France, by.x = "NUTS_ID", by.y = "NUTS_CODE")

Europe@data <- Europe@data %>%
  mutate(montant = ifelse(is.na(montant.x), montant.y, montant.x)) %>%
  select(-montant.x, -montant.y, -Date.x, -Date.y) 

#Ajouter la Belgique
Europe <- sp::merge(Europe, Belgium, by.x = "NUTS_ID", by.y = "NUTS_CODE")

Europe@data <- Europe@data %>%
  mutate(montant = ifelse(is.na(montant.x), montant.y, montant.x)) %>%
  select(-montant.x, -montant.y, -Date)

#Ajouter l'Italie
Europe <- sp::merge(Europe, Italy, by.x = "NUTS_ID", by.y = "NUTS_CODE")

Europe@data <- Europe@data %>%
  mutate(montant = ifelse(is.na(montant.x), montant.y, montant.x)) %>%
  select(-montant.x, -montant.y, -Date)

Europe <- sp::merge(Europe, Autrespays, by.x = "NUTS_ID", by.y = "NUTS_CODE")

Europe@data <- Europe@data %>%
  mutate(montant = ifelse(is.na(montant.x), montant.y, montant.x)) %>%
  select(-montant.x, -montant.y, -Date)

#Ajouter les autres pays (plus tard)

m1 <- tm_shape(Europe) + tm_polygons(col = "montant", 
                               palette = "viridis",
                               showNA = FALSE,
                               breaks = c(0,100,500,1000,2000,10000,Inf))
m2 <- tmap_leaflet(m1)
setView(m2, 4.8945, 52.3667, zoom = 5)

```



